【裁判字號】    98,消債更,62
【裁判日期】    980629
【裁判案由】    聲請更生程序
【裁判全文】
臺灣彰化地方法院民事裁定            98年度消債更字第62號
聲  請  人  甲○○
上列當事人聲請消費者債務清理事件，本院裁定如下：
    主  文
債務人甲○○自中華民國98年6月29日17時起開始更生程序。
    理  由
一、按法院開始更生程序之裁定，應載明其年、月、日、時，並
    即時發生效力，消費者債務清理條例第45條第1 項定有明文
    。
二、本件債務人主張：其共積欠債務新台幣（下同）5,044,191
    元，有不能清償債務情事，前已提出債權人清冊，以書面向
    最大債權金融機構請求共同協商債務清償方案，雖於民國（
    下同）95年6 月協商成立，但因非志願性失業及配偶張美珍
    罹病增加支出，於97年10月不得已毀諾，顯有不可歸責於己
    之事由，致履行顯有重大困難，且其無擔保或無優先權之債
    務總額未逾1,200 萬元，復未經法院裁定開始清算程序或宣
    告破產，爰向本院聲請更生等語。經查：債務人所主張之上
    開事實，業據提出財產及收入狀況說明書、聲請人之債權人
    及債務人清冊、聲請人及配偶身分證及聲請人全民健保卡影
    本、協議書、財團法人金融聯合徵信中心當事人查詢各人資
    料（信用報告）回覆書、財政部台北市國稅局95、96年綜合
    所得稅各類所得資料清單、離職證明書、聲請人及配偶醫療
    診斷書、郵政存簿儲金簿（有色筆標明繳協商款情形）、建
    華銀行、台新銀行及彰化第十信用合作社存摺影本、土地登
    記謄本、建物所有權狀影本，水費、電費、電信繳費收據、
    醫療費用收據、非金融機構債權人清單、借據、保單及保費
    明細表、生活必要支出清單、親屬系統表、配偶之債權人清
    冊等為證，且經本院依職權向勞工保險局及行政院勞公委員
    會職業訓練局中彰區就業服務中心函查聲請人請領失業給付
    之情形函查等情，向永豐商業銀行股份有限公司函問聲請人
    借款情形，向安泰商業銀行股份有限公司、台新國際商業銀
    行函問聲請人協商成立後繳款清償情形、透過稅務電子閘門
    查詢聲請人財產所得，透過勞保局電仔閘門查詢作業查詢聲
    請人之投保資料，透過金融帳戶開戶查詢系統查詢聲請人於
    金融機構開戶情形，有函查及調閱之資料在卷可考，此外，
    本件又查無債務人有消費者債務清理條例第6 條第3 項、第
    8 條或第46條各款所定駁回更生聲請之事由存在，則債務人
    聲請更生，應屬有據，爰裁定如主文。
中    華    民    國    98    年    6     月    29    日
              民事第二庭    法      官  李言孫
上為正本係照原本作成。
本裁定不得抗告。
本裁定已於98年6月29日下午5時公告。
中    華    民    國    98    年    6     月    29    日
                            書  記  官  施惠


司法院資訊處製作；財團法人民間司法改革基金會備份。
